【裁判字號】    92,訴,562
【裁判日期】    920711
【裁判案由】    竊盜等
【裁判全文】
臺灣彰化地方法院刑事判決                          九十二年度訴字第五六二號
    公  訴  人  臺灣彰化地方法院檢察署檢察官
    被      告  申○○
                子○○
                辛○○
    右  一  人
右被告等因竊盜等案件，經檢察官提起公訴（九十二年度偵字第二二四七、三０六九
）及移
決如左：
        主  文
申○○連續結夥三人以上竊盜，處有期徒刑壹年陸月。
子○○連續結夥三人以上竊盜，處有期徒刑壹年肆月。
辛○○連續故買贓物，處有期徒刑壹年。
        事  實
一、子○○與午○○（另行審結）二人為圖竊取他人所有車輛變賣得款，竟共同基於
    為自己不法所有意圖之概括犯意聯絡，先於如附表壹編號一所示之時間、地點，
    以如附表壹編號一所示之竊盜方法，竊取如附表壹編號一所示之營業大貨車一部
    ；子○○、午○○復基於承前之為自己不法所有意圖之概括犯意，並與渠二人共
    同具有為自己不法所有意圖概括犯意聯絡之申○○，於如附表壹編號二、三所示
    之時間、地點，以如附表壹編號二、三所示之方法，竊取如附表壹編號二、三所
    示之拼裝車及油罐車各一部；申○○、午○○二人則復基於承前為自己不法所有
    意圖之概括犯意聯絡，於附表壹編號四所示之時間、地點，以如附表壹編號四所
    示之方法，竊得如附表編號四所示之營業大貨車一部。
二、辛○○明知午○○所出售如附表壹編號二至四及附表貳所示之車輛，均係如附表
    壹、附表貳所示「被害人」欄所載之人所失竊之物，且係由午○○、申○○、子
    ○○等人所竊取（附表壹部分詳見「行為人」欄所載；附表貳部分則為午○○所
    竊取）之車輛【其中附表壹編號二、三所示之車輛，係由午○○指示申○○駕駛
    車牌號碼ＲＷ─八七五號拖吊車（該車係申○○向不知情之林春興承租之車輛）
    搭載子○○，將所竊得之車輛拖往辛○○位於彰化縣大村鄉貢旗村一巷七之一號
    右側之車輛解體處所出售；附表壹編號四所示之營業大貨車一輛，係由午○○指
    示申○○駕駛前開租得之拖吊車，拖吊至辛○○上開解體車輛處所；其餘之車輛
    則係由午○○自行拖往辛○○前揭解體車輛處所出賣】，均屬來源不明之贓車，
    竟自民國九十二年一月間起，基於故買贓物之概括犯意，以遠低於市價之價格【
    其中附表編號二、三、四所示之車輛，其價值分別為新臺幣（下同）十五萬元、
    十五萬元及二十五萬元，辛○○則分別以六萬元、四萬五千元、七萬元之價格買
    入，其餘車輛之購入價格則不詳】，先、後向午○○購入上開車輛共計十二部，
    並將上開車輛拆解販售與不知情之朱水利等人以牟利，所得款項由朱水利等人以
    匯款方式匯至辛○○所有彰化縣大村鄉農會、帳號：000000000000
    00號帳戶中，或交付支票後由辛○○存入前開帳戶內。
三、嗣先於九十二年一月二十三日凌晨一時四十分許，為警在南投縣名間鄉○○路、
    彰南路口，查獲駕乘如附表壹編號一所示營業大貨車之子○○、午○○二人，而
    查悉渠二人所為如附表壹編號一所示之竊盜犯行；復於九十二年三月五日下午五
    時三十分許，為警在辛○○上開解體車輛址處查獲，並起獲附表壹編號二、三、
    四、附表貳編號五、六、七、八、九等車輛（均已發還與車主）、辛○○所有之
    拆解零件出售單六張、彰化縣大村鄉農會存摺（帳號：00000000000
    000號）四本、彰化縣大村鄉農會代收票據登記簿一本、拆解車輛工具大型剪
    一支、乙炔噴頭二支、一字型起子一支、梅花板手一支、乙炔桶二瓶、挖土機一
    部、堆高機一輛等物扣案，並因辛○○於警訊之供述而循線查獲申○○、子○○
    。
四、案經臺中縣警察局烏日分局報請臺灣彰化地方法院檢察署檢察官偵查起訴及南投
    縣警察局南投分局報請臺灣南投地方法院檢察署檢察官偵查後移送併案審理。
        理  由
一、訊據被告申○○、子○○二人固均坦承有如附表壹所示之竊盜犯行，惟均辯稱：
    渠二人為附表壹編號二、三所示之竊盜犯行時，被告午○○並不在現場云云。質
    之被告辛○○固亦坦承有向午○○購得附表壹、附表貳所示之車輛等情不諱，然
    辯稱：被告午○○有交付「廢機動車輛讓渡切結書」、「汽車賣賣合約書」，伊
    不知係贓車云云。惟查：（一）附表壹編號二、三所示之竊盜行為，均係由被告
    午○○先前往現場尋找竊盜目標後，再以電話連絡被告申○○、子○○二人前至
    如附表壹編號二、三所示之竊盜地點，並由被告午○○在旁把風，被告子○○將
    附表壹編號二、三之車輛排檔桿打至空檔後，由被告申○○拖吊（被告子○○則
    同坐在拖吊車上）至被告辛○○前開解體車輛處所，被告午○○因自行開車前往
    乃自行駕車離去等情，迭據被告申○○、子○○二人於警、偵訊及本院訊問時供
    述明確，且被告申○○、子○○二人之供述互核相符，被告申○○、子○○二人
    於本院審理時空言辯稱：竊取附表壹編號二、三所示車輛時，被告午○○並不在
    現場云云，顯係事後卸責之詞，無可採信。（二）又被告辛○○辯稱：被告午○
    ○出售車輛給伊時，有交付「廢機動車輛讓渡切結書」、「汽車賣賣合約書」，
    伊曾向午○○表示拖來賣的車輛如果是贓車，就不要買，伊並不知向午○○買入
    之前開車輛係贓車云云，然前開「廢機動車輛讓渡切結書」、「汽車買賣合約書
    」（除出賣人為王勝隆、蘇文成以外之「汽車賣賣合約書」）均僅有被告午○○
    之簽名，並無出賣人或買受人之相關資料，且出賣人為王勝隆、蘇文成之「汽車
    賣賣合約書」，被告辛○○自承係於九十二年一月間之相隔一星期之時間內先、
    後取得，而上開二份不同出賣人之合約書之字跡均完全相同（被告申○○於本院
    審理時坦承上開二份合約書，係其依被告午○○之意偽簽「王勝隆」、「蘇文成
    」二人之署名而偽造後，於九十二年二、三月間將附表壹編號三、四所示之車輛
    拖吊至被告辛○○前開解體車輛地點時，先、後行使交付與被告辛○○；惟被告
    辛○○堅稱該二份合約書係被告申○○於九十二年一月間所交付，且並非屬伊買
    入被告申○○參與行竊之附表壹編號二至四所示車輛時所取得，徵以上開合約書
    二份上所載之車型、車號，確與附表壹編號二至四所示之車輛不同，難認被告申
    ○○此部分行使偽造私文書之犯行與被告申○○上開竊盜犯行間，有何牽連犯之
    裁判上一罪關係，本院自無法併為審理，附予敘明），被告辛○○理應查知有異
    ，且衡以被告辛○○於短短不到二個月之時間，向被告午○○大量購入共計十二
    台之大型車，又如附表壹編號二至四之車輛價值，分別係十五萬元、十五萬元及
  二十五萬元，已據被害人即上開車輛之車主辰○○、寅○○、卯○○於警訊時供
    述綦詳，惟被告辛○○卻係分別以六萬元、四萬五千元及七萬元之低價購入（此
    據將上開車輛拖往被告辛○○前開解體車輛處所，並收取價款之被告申○○供述
    明確在卷），且被告辛○○坦承伊向被告午○○購入附表壹、附表貳所示之車輛
    時，均未曾與車主接觸過、亦未向被告午○○索取行車執照或車牌繳銷資料等相
    關車籍資料以供查考，足認被告辛○○對於伊所購入之上開車輛，均屬來源不明
    之贓車一節，應有所認識；又被告辛○○聲請傳喚之證人即曾受被告辛○○僱用
    於前開拆解車輛處所工作之不知情之戌○○、庚○○二人，固於本院審理時到庭
    證稱：被告辛○○曾向被告午○○表示如果拖來賣的是贓車，就不要買云云，惟
    經本院就被告辛○○及證人戌○○、庚○○二人隔離訊問之結果，渠三人對於被
    告辛○○係於何時、何地向午○○陳稱如果拖來賣的是贓車，就不要買一語，三
    者之陳述均有甚大之差異，是證人戌○○、庚○○二人前開證述難認屬實，被告
    辛○○辯稱不知所購買之車輛係贓車云云，諉無可採。（三）此外，復有被害人
    即車主丙○○、丑○○、壬○○、癸○○、乙○○、酉○○、巳○○、丁○○、
    甲○○、己○○於警訊時之指述、證人林春興、朱水利、午○○之弟弟未○○、
    查獲員警戊○○○○分別於警訊、本院訊問時之證述、汽車出租契約書、讓渡書
    、統一發票、汽車車輛異動登記書、汽（機）車各項異動登記書、汽車新領牌照
    登記書、車籍作業系統─集中查詢基本詳細資料各一份、車籍作業系統─查詢認
    可資料、車輛竊盜、車牌失竊資料個別查詢報表─查詢車輛認可資料各二紙、臺
    中縣警察局車輛協尋電腦輸入單五張、贓物認領保管收據九紙及照片五十一幀在
    卷可稽，並有被告辛○○所有之拆解零件出售單六張、彰化縣大村鄉農會存摺（
    帳號：00000000000000號）四本、彰化縣大村鄉農會代收票據登
    記簿一本、拆解車輛之工具大型剪一支、乙炔噴頭二支、一字型起子一支、梅花
    板手一支、乙炔桶二瓶、挖土機一部、堆高機一輛等物扣案可佐，本件事證明確
    ，被告申○○、子○○及辛○○三人前開犯行均洵足認定。
二、核被告申○○、子○○二人如附表壹編號二、三所為，均係犯刑法第三百二十一
    條第一項第四款之結夥三人以上竊盜罪，被告申○○如附表壹編號四及被告子○
    ○如附表壹編號一所為，則各係犯刑法第三百二十條第一項之普通竊盜罪。被告
    辛○○則係犯刑法第三百四十九條第二項之故買贓物罪。又公訴人雖未敘及被告
    子○○所犯附表壹編號一所示之普通竊盜犯行，惟上開被告子○○所犯之普通竊
    盜犯行，與公訴人起訴書所載被告子○○所為如附表壹編號二、三所示之連續結
    夥三人以上竊盜犯行間，具有連續犯之裁判上一罪關係，而為起訴效力所及，本
    院自應併予審判，附此敘明。又被告子○○與午○○二人間，就附表壹編號一所
    示之普通竊盜犯行；被告申○○、子○○與午○○三人間，就附表壹編號二、三
    所示之結夥三人以上竊盜犯行；被告申○○與午○○二人間，就附表壹編號四所
    示之普通竊盜犯行，具有犯意聯絡與行為分擔，應論以共同正犯。再被告申○○
    、子○○二人先後多次之普通竊盜、結夥三人以上竊盜犯行；被告辛○○先後多
    次之故買贓物犯行，均時間緊接，犯罪構成要件相同，顯各係基於概括之犯意反
    覆為之，均為連續犯，應依連續犯之規定，就被告申○○、子○○二人各論以較
    重之結夥三人以上竊盜罪處斷，就被告辛○○部分論以一故買贓物罪處斷，並均
    加重其刑。爰審酌被告申○○、子○○、辛○○三人之素行、犯罪之動機、目的
    均係為圖一己之私利、被告申○○、子○○竊盜之手段、次數、竊取物品之價值
    、被告辛○○故買贓物之手段、渠三人前開犯行所生之危害及犯罪後之態度等一
    切情狀，分別量處如主文第一項、第二項、第三項所示之刑，以示懲儆。
三、扣案之被告辛○○所有之拆解零件出售單六張、彰化縣大村鄉農會存摺（帳號：
    00000000000000號）四本、彰化縣大村鄉農會代收票據登記簿一
    本、拆解車輛之工具大型剪一支、乙炔噴頭二支、一字型起子一支、梅花板手一
    支、乙炔桶二瓶、挖土機一部、堆高機一輛及「廢機動車輛讓渡切結書」、「汽
    車買賣合約書」（卷內部分之前開「廢機動車輛讓渡切結書」、「汽車買賣合約
    書」，無證據顯示與本案有所關聯）等物，均非供被告辛○○犯故買贓物犯行所
    用或預備之物（拆解工具係買入贓車後，用以拆解前開贓車使用，並非用以故買
    贓物所用），亦非屬被告辛○○因其故買贓物犯行直接所得之物，爰均不予宣告
    沒收之。又按刑法第三十八條第一項第三款所謂因犯罪所得之物，係指因犯罪直
    接取得者而言，變賣贓物所得之價金，並非因犯罪直接所得之物，自不得予以沒
    收（院字第二一四０號解釋意旨參照），是被告辛○○所有前開彰化縣大村鄉農
    會帳戶內、出賣贓車解體零件所得之款項，並非被告辛○○因本案犯罪直接取得
    之物，爰亦不予宣告沒收之，附予敘明。
四、公訴意旨另略以：被告申○○、子○○二人與午○○共同基於為自己不法所有意
    圖之概括犯意，於附表貳編號五至九所示之時間、地點，共同竊取如附表編號五
    至九所之車輛；又被告子○○另基於承前之為自己不法所有意圖之概括犯意，與
    被告午○○、申○○共同於附表壹編號四所示之時間、地點，竊取附表壹編號四
    所示之車輛，因認被告申○○、子○○二人此部分另涉犯刑法第三百二十一條第
    一項第四款之結夥三人以上竊盜罪。
五、按犯罪事實應依證據認定之，無證據不得推定其犯罪事實，刑事訴訟法第一百五
    十四條定有明文。復按所謂認定犯罪事實之證據，係指足以認定被告確有犯罪行
    為之積極證據而言，該項證據自須適合於被告犯罪事實之認定，始得採為斷罪資
    料；又事實之認定，應憑證據，如未能發現相當證據，或證據不足以證明，自不
    能以推測或擬制之方法，以為裁判基礎，最高法院二十九年上字第三一０五號、
    四十年臺上字第八六號判例著有明文。
六、公訴人認被告申○○、子○○二人涉有此部分之竊盜罪嫌，無非係以被告申○○
    曾於偵查中供述：其自九十二年二月一日，始知情所拖吊之車輛為贓車，並開始
    與被告午○○共同連續竊盜大貨車，又被告子○○與被告午○○熟識，均跟在被
    告午○○身邊等語為其主要論據。惟訊據被告申○○、子○○二人均堅決否認涉
    有何此部分之竊盜犯行，被告申○○辯稱：其確實僅參與附表壹編號二、三、四
    所示之竊盜犯行，並將前開車輛拖往被告辛○○之解體車輛處所等語，被告子○
    ○則以：其有參與附表壹編號一至三所示之竊盜犯行，其餘部分則未參與而不知
    情等語。
七、本院查：被告申○○、子○○二人於警、偵訊中並未曾供承有與被告午○○共同
    涉犯附表貳所示之竊盜犯行，被告子○○亦未坦認有與被告申○○、午○○共犯
    附表壹編號四所示之竊盜行為；又附表壹編號四所示之車輛，確係被告申○○、
    午○○二人行竊，被告子○○並未參與一情，亦據被告申○○於警訊及本院訊問
    時供述屬實；而被告午○○雖未到案，然衡以被告辛○○於本院訊問時亦稱：附
    表壹編號二至四所示之車輛，係被告申○○拖吊至其解體車輛處所，其餘車輛則
    係午○○拖吊過來的等語，核與被告申○○供稱其僅參與竊取附表壹編號二至四
    所示之車輛，並將所竊車輛拖往被告辛○○之解體車輛場所一語相符；再徵以被
    告申○○、子○○二人既已坦認有前開經判決有罪部分之竊盜犯行，則倘渠二人
    另有與被告午○○共犯其餘之竊盜案件，當無加以否認之理。綜上所陳，堪認被
    告申○○、子○○前開辯解，並非虛妄，堪以採信。公訴人徒以被告申○○於偵
    查中供述：其自九十二年二月一日，始知情所拖吊之車輛為贓車，並開始與被告
    午○○共同連續竊盜大貨車，被告子○○與被告午○○熟識，均跟在被告午○○
    身邊等語，而推認被告申○○、子○○二人有與被告午○○共同竊取附表貳所示
    之車輛之犯行，及被告子○○有參與附表壹編號四所示之竊盜行為，尚屬無據。
    此外，復查無其他積極確切之證據，足資證明被告申○○、子○○有何公訴人起
    訴書所載此部分之竊盜犯行，不能證明渠二人犯有此部分之竊盜罪，惟公訴人認
    此部分與前開被告申○○、子○○二人經判決有罪之竊盜犯行間，具有連續犯之
    裁判上一罪關係，爰不另為無罪之諭知。
八、至被告申○○所涉行使偽造王勝隆、蘇文成為出賣人之汽車買賣合約書二份所涉
    之刑法上之行使偽造私文書罪嫌，應由檢察官另行偵查處理，附予敘明。
據上論斷，應依刑事訴訟法第二百九十九條第一項前段，刑法第二十八條、第五十六
條、第三百二十一條第一項第四款、第三百四十九條第二項，罰金罰鍰提高標準條例
第一條前段，判決如主文。
本案經檢察官陳信宏到庭執行職務
中      華      民      國    九十二    年      七      月     十一     日
                                臺灣彰化地方法院刑事第三庭
                                  法      官  李  雅  俐
右正本證明與原本無異。
如不服本判決，應於判決送達後十日內，向本院提出上訴狀（須附繕本）。
告訴人或被害人對於判決如有不服具備理由請求檢察官上訴者，其上訴期間之計算係
以檢察官收受判決正本之日期為準。
                                  法院書記官  陳  秀  娟
中      華      民      國    九十二    年      七      月     十八     日
附錄論罪科刑法條：
刑法第三百二十條第一項：
意圖為自己或第三人不法之所有，而竊取他人之動產者，為竊盜罪，處五年以下有期
徒刑、拘役或五百元以下罰金。
刑法第三百二十一條第一項第四款：
犯竊盜罪而有左列情形之一者，處六月以上五年以下有期徒刑：
四  結夥三人以上而犯之者。
附表壹：
┌──┬────┬─────┬───┬─────┬───────────┐
│編號│ 時  間 │地    點  │被害人│ 行為人   │  竊盜方法及竊取財物  │
├──┼────┼─────┼───┼─────┼───────────┤
│一  │民國九十│南投縣水里│丙○○│午○○    │由午○○、子○○一同前│
│    │二年一月│鄉頂崁村苗│（靠行│子○○    │往上址後，由午○○在旁│
│    │二十三日│甫巷二二號│於天保│          │把風，子○○以所有人不│
│    │凌晨零時│。        │交通事│          │詳、原即插放在車牌號碼│
│    │三十分許│          │業有限│          │ＩＵ─七九三號營業大貨│
│    │。      │          │公司）│          │車上之鑰匙一支（未扣案│
│    │        │          │。    │          │），將上開營業大貨車發│
│    │        │          │      │          │動並駕駛離去之方式，竊│
│    │        │          │      │          │取前開營業大貨車一部。│
├──┼────┼─────┼───┼─────┼───────────┤
│二  │九十二年│雲林縣西螺│辰○○│午○○    │由午○○先至上開行竊地│
│    │二月一日│鎮義和村東│。    │申○○    │點查看後，以電話聯絡萬│
│    │下午六時│西三路旁加│      │子○○    │年國、子○○前來，由楊│
│    │許。    │油站後方。│      │          │政儒在旁把風，子○○將│
│    │        │          │      │          │前開辰○○所有、無牌照│
│    │        │          │      │          │之六輪拼裝車一輛（一千│
│    │        │          │      │          │五百ＣＣ，價值約十五萬│
│    │        │          │      │          │元）之排檔桿排至空檔後│
│    │        │          │      │          │，由申○○駕駛承租之車│
│    │        │          │      │          │牌號碼ＲＷ─八七五號拖│
│    │        │          │      │          │吊車，將上開車輛拖吊離│
│    │        │          │      │          │去之方式而共同竊取之。│
├──┼────┼─────┼───┼─────┼───────────┤
│三  │九十二年│臺中市向上│寅○○│午○○    │由午○○先至上開行竊地│
│    │二月十九│路旁空地。│。    │申○○    │點查看後，以電話聯絡萬│
│    │日。    │          │      │子○○    │年國、子○○前來，由楊│
│    │        │          │      │          │政儒在旁把風，子○○將│
│    │        │          │      │          │寅○○所有之車牌號碼Ｈ│
│    │        │          │      │          │Ｖ─四四一號油罐車一部│
│    │        │          │      │          │（價值約十五萬元）之排│
│    │        │          │      │          │檔桿排至空檔後，由萬年│
│    │        │          │      │          │國駕駛承租之車牌號碼Ｒ│
│    │        │          │      │          │Ｗ─八七五號拖吊車，將│
│    │        │          │      │          │上開車輛拖吊離去之方式│
│    │        │          │      │          │而共同竊取之。        │
├──┼────┼─────┼───┼─────┼───────────┤
│四  │九十二年│臺中縣神岡│卯○○│午○○    │由午○○先將卯○○所有│
│    │三月三日│鄉伸太田砂│      │申○○    │車牌號碼ＪＧ─三七七號│
│    │上午八時│石場工地。│      │          │營業大貨車之排檔桿推至│
│    │十分許。│          │      │          │空檔後，由申○○以承租│
│    │        │          │      │          │之車牌號碼ＲＷ─八七五│
│    │        │          │      │          │號拖吊車，將上開車輛拖│
│    │        │          │      │          │吊離去之方式而共同竊取│
│    │        │          │      │          │之。                  │
└──┴────┴─────┴───┴─────┴───────────┘
附表貳：
┌──┬────┬─────┬───┬─────┬───────────┐
│編號│ 時  間 │地    點  │被害人│竊取車輛  │  竊  取  車  輛      │
│    │        │          │      │價    值  │                      │
├──┼────┼─────┼───┼─────┼───────────┤
│一  │九十二年│臺中縣沙鹿│丑○○│二萬元。  │自用大貨車一部（原車牌│
│    │一月二十│鎮○○路旁│      │          │號碼為ＴＫ─七五九號，│
│    │六日上午│。        │      │          │已變更車號為ＳＪ─八五│
│    │七時三十│          │      │          │九號）。              │
│    │分許。  │          │      │          │                      │
├──┼────┼─────┼───┼─────┼───────────┤
│二  │九十二年│彰化縣芬園│壬○○│三萬元。  │自用大貨車（繳銷前之車│
│    │一月二十│鄉圖書館後│      │          │牌號碼為ＴＢ─六五九號│
│    │六日。  │方鄉有地。│      │          │）。                  │
├──┼────┼─────┼───┼─────┼───────────┤
│三  │九十二年│苗栗縣苑裡│癸○○│十五萬元  │營業大貨車一輛（車牌號│
│    │一月二十│鎮社苓一二│      │          │碼ＡＪ─００五號）。  │
│    │六日中午│０號前。  │      │          │                      │
│    │十二時三│          │      │          │                      │
│    │十分許。│          │      │  │                      │
├──┼────┼─────┼───┼─────┼───────────┤
│四  │九十二年│臺中縣烏日│乙○○│三十萬元  │營業大貨車一輛（車牌號│
│    │一月三十│鄉○○路三│      │          │碼ＨＶ─五八二號）。  │
│    │日上午七│段健行巷底│      │          │                      │
│    │時許。  │。        │      │          │                      │
├──┼────┼─────┼───┼─────┼───────────┤
│五  │九十二年│臺中縣烏日│酉○○│十一萬元  │營業大貨車一輛（車牌號│
│    │二月一日│鄉光明村五│      │          │碼ＨＦ─二五八號）。  │
│    │上午五時│光路附近。│      │          │                      │
│    │許。    │          │      │          │                      │
├──┼────┼─────┼───┼─────┼───────────┤
│六  │九十二年│臺中縣神岡│巳○○│四十萬元  │營業大貨車一輛（車牌號│
│    │二月二十│鄉圳前村國│      │          │碼九五八─ＢＦ號）。  │
││六日上午│道四號與圳│      │          │                      │
│    │七時許。│前路口。  │      │          │                      │
├──┼────┼─────┼───┼─────┼───────────┤
│七  │九十二年│南投縣水里│丁○○│二十五萬元│營業大貨車一輛（車牌號│
│    │二月二十│鄉頂切村四│      │          │碼七Ｊ─九一三號）。  │
│    │八日上午│二之一號旁│      │          │                      │
│    │六時二十│空地。    │      │          │                      │
│    │五分許。│          │      │          │                      │
├──┼────┼─────┼───┼─────┼───────────┤
│八  │九十二年│臺中縣龍井│甲○○│二十五萬元│拼裝灑水車一輛（廠牌：│
│    │三月三日│鄉新庄村龍│      │          │日野、無車號）。      │
│    │凌晨四時│新路與特三│      │          │                      │
│    │許。    │號道路新建│      │          │                      │
│    │        │工地。    │      │      │                      │
├──┼────┼─────┼───┼─────┼───────────┤
│九  │九十二年│臺中市五權│己○○│二十萬元  │自用大貨車一輛（車牌號│
│    │三月四日│西路與環河│      │          │碼五Ｇ─四三五號）。  │
│    │上午七時│路口（高鐵│      │          │                      │
│    │三十分許│工地內）。│      │          │                      │
│    │。      │          │      │          │                      │
└──┴────┴─────┴───┴─────┴───────────┘


司法院資訊處製作；財團法人民間司法改革基金會備份。
